【裁判字號】    97,小上,8
【裁判日期】    970530
【裁判案由】    分配表異議之訴
【裁判全文】
臺灣屏東地方法院民事裁定               97年度小上字第8號
上  訴  人  丁○商業銀行股份有限公司
法定代理人  甲○○    同上
訴訟代理人  乙○○
被上訴人    屏東縣稅捐稽徵處
法定代理人  丙○○
上列當事人間請求分配表異議之訴事件，上訴人對於中華民國96
年12月7 日本院屏東簡易庭96年度屏小字第1501號第一審小額民
事判決提起上訴，本院合議庭裁定如下：
    主  文
上訴駁回。
第二審訴訟費用新臺幣壹仟伍佰元由上訴人負擔。
    理  由
一、按對於小額程序第一審裁判之上訴或抗告，非以其違背法令
    為理由，不得為之。又提起上訴，上訴狀內應記載上訴理由
    ，表明原判決所違背之法令及其具體內容、暨依訴訟資料可
    認為原判決有違背法令之具體事實，民事訴訟法第436條之2
    4 第2 項、第436 條之25分別定有明文。是當事人對於小額
    程序第一審判決提起上訴時，其上訴狀或理由書應表明該判
    決所違背之法令條項，或有關判例、解釋字號，或成文法以
    外之習慣或法理等及其具體內容，暨係依何訴訟資料可認為
    原判決有違背法令之具體事實。如未依上述方法表明，或其
    所表明者與上開法條規定不相合時，即難認為已合法表明上
    訴理由，其上訴自非合法（最高法院71年台上字第314 號判
    例參照），法院毋庸命其補正，逕以裁定駁回之，此觀同法
    第436 條之32第2 項準用第471 條第1 項、第444 條第1 項
    規定自明。
二、上訴人提起本件上訴，主張原判決違背法令，無非以：(一)民
    國96年5 月28日「稅捐稽徵法第6 條修正條文適用疑義討論
    會決議」就有關抵押權設定於96年1 月12日前，是否仍有稅
    捐稽徵法第6 條修正後適用，該會議並未決議，而原判決未
    審認本件是否有信賴保護原則適用，即逕為上訴人不利之判
    決；(二)稅捐稽徵法第6 條修正並無溯及既往，則自不得拘束
    在該條修正前已設定之抵押權，原判決未即慮此，有失公平
    等語，為其論據。
三、經查，本件上訴人於稅捐稽徵法第6 條96年1 月12日修正實
    施前，已就本院96年度執字第4125號強制執行事件之執行標
    的設定抵押權，惟該執行標的房屋稅款係於96年5 月始課徵
    ，故仍應適用修正後稅捐稽徵法第6 條之規定，將房屋稅款
    列為最優先債權，原審判決所採之法律見解已在理由內予以
    論列，原審對此所為之取捨判斷，要與違背法令無涉。至「
    稅捐稽徵法第6 條修正條文適用疑義討論會決議」，上訴人
    亦知該會議就抵押權設定於稅捐稽徵法第6 條修正前時，是
    否仍有稅捐稽徵法第6 條適用，並未有明確決議，則原判決
    所持法律意見自無所謂違背法令可言，況討論會決議性質上
    僅為提供法律意見之參考，對各級法院並無拘束力，上訴人
    執此指摘原判決所持法律意見，並無法律意見座談會決議支
    持，而為適用法規錯誤云云，容有誤會。
四、綜上，原判決已載其認定本院96年度執字第4125號強制執行
    事件，分配表所分配有關被上訴人優先受償房屋稅2,527 元
    之理由，故上訴人所為之請求於法無據，核其適用法令，並
    無違誤之處。上訴人於上訴狀內所載，就原審命為辯論及已
    論斷者，泛言謂為違法，而非表明該判決所違背之法令及其
    具體內容，暨依訴訟資料合於該違背法令之具體事實，難認
    其已合法表明上訴理由。依首揭說明，應認其上訴為不合法
    ，本院即毋庸命其補正，爰逕以裁定駁回其上訴。
五、依民事訴訟法第436 條之32第1 項準用同法第436 條之19規
    定，第二審法院為訴訟費用之裁判時，應確定其訴訟費用額
    。本件第二審訴訟費用額，爰確定如主文第2項所示金額。
六、據上論結，本件上訴為不合法，依民事訴訟法第436條之32
    第1項、第2項、第444條第1項、第436條之19第1項、第95條
    、第78條，裁定如主文。
中     華    民    國    97    年    5     月   30   日
                  民事第二庭   審判長法官  阮世賢
                               法      官  潘  快
                               法      官  羅森德
以上為正本，係照原本作成。
本裁定不得抗告。
                               書  記  官  蔣開屏
中    華    民     國    97    年    5     月    30  日


司法院資訊處製作；財團法人民間司法改革基金會備份。
